臺灣臺北地方法院刑事判決　　　九十四年度易字第一二０三號
　　公　訴　人　臺灣臺北地方法院檢察署檢察官
　　被　　　告　甲○○
　　　　　　　　丁○○
上列被告等因妨害自由等案件，經檢察官聲請簡易判決處刑（九
十四年度偵字第八五三七號），本院認不宜以簡易判決處刑，改
依通常程序審理，本院合議庭依被告等於準備程序進行中為有罪
之陳述，裁定由受命法官獨任進行簡式審判程序審理後，判決如
下：
    主  文
甲○○共同以脅迫妨害人行使權利，處有期徒刑肆月，如易科罰
金，以參佰元折算壹日。又共同損壞他人之玻璃茶几、鎖頭、桌
面玻璃及盆栽，足以生損害於他人，處有期徒刑參月，如易科罰
金，以參佰元折算壹日。應執行有期徒刑陸月，如易科罰金，以
參佰元折算壹日；緩刑肆年，緩刑期內付保護管束。
丁○○共同以脅迫妨害人行使權利，處有期徒刑肆月，如易科罰
金，以參佰元折算壹日。又共同損壞他人之玻璃茶几、鎖頭、桌
面玻璃及盆栽，足以生損害於他人，處有期徒刑參月，如易科罰
金，以參佰元折算壹日。應執行有期徒刑陸月，如易科罰金，以
參佰元折算壹日；緩刑參年，緩刑期內付保護管束。
    事  實
一、緣吳欣柔因前去設於臺北市○○區○○街二百零一號二樓之
    順利租屋中心接洽租賃房屋事宜，而與該中心負責人丙○○
    發生爭執，徐建鐘與丁○○得知此事後，竟共同基於妨害人
    行使權利及毀損之犯意聯絡，於民國九十三年九月十六日下
    午二時十分許，由甲○○攜帶玩具手槍一把，一同前往上開
    租屋中心，徐建鐘、丁○○二人即向租屋中心職員戊○○索
    取吳欣柔先前填載之資料，經戊○○表示負責人丙○○外出
    無法交付，丁○○隨即踢毀該中心所擺放之玻璃茶几，該中
    心職員乙○○見狀隨即撥打電話對外求救，甲○○則取出上
    開玩具手槍，恫嚇乙○○稱：「誰叫你打電話的，把電話掛
    掉」，隨後並將電話線拔掉，並再恫嚇乙○○稱「不要再打
    了，不然我就開槍」等加害他人生命、身體安全之言語，以
    此脅迫方式妨害乙○○行使對外通訊聯絡之權利，並致乙○○因而心生畏懼，丁○○並為打開辦公桌而損壞鎖頭、桌面
    玻璃及盆栽等物，足以生損害於丙○○。
二、案經丙○○、乙○○告訴暨臺北市政府警察局中山分局報告
    臺灣臺北地方法院檢察署檢察官聲請簡易判決處刑，本院認
    不宜以簡易判決處刑，改依通常程序審理，本院合議庭依甲○○、丁○○於準備程序進行中為有罪之陳述，裁定由受命
    法官獨任進行簡式審判程序審理。
    理  由
一、訊據被告甲○○、丁○○二人就前揭犯罪事實於本院審理時
    均坦承不諱，核與告訴人丙○○、乙○○迭於警詢、偵查及
    本院指訴之被害情節一致（見本院卷第三一、三二頁、偵卷
    第五、六、二七至三一、六一、六二頁），復與證人戊○○
    （見偵卷第三二、三三頁）、蘇哲（見偵卷第二十至二四頁
    ）及劉家全證述之目擊經過相符（見偵卷第二五、二六頁）
    ，此外，並有現場遭毀損物品照片十三幀附卷足稽（見偵卷
    第四十至四六頁），足認被告二人之自白確與事實相符，從
    而被告二人犯行明確，均應依法論科。
二、按刑法第三百零五條之恐嚇危害安全罪，係指單純以將來加
    害生命、身體、自由、名譽、財產之事，恐嚇他人致生危害
    於安全者而言，如對於他人之生命、身體等，以現實之強暴
    、脅迫手段加以危害要挾，使人行無義務之事或妨害人行使
    權利，即應構成刑法第三百零四條之強制罪，縱有恐嚇行為
    ，亦僅屬犯強制罪之手段，無更論以恐嚇危害安全罪之餘地
    （最高法院八十四年度台非字第一九四號、九十三年度台上
    字第三三０九號判例要旨參照），查本件被告係藉惡害通知
    以妨害人行使權利，是核被告二人所為，均係犯刑法第三百
    零四條第一項之強制罪及同法第三百五十四條之毀損罪，起
    訴書認被告等另應論以刑法第三百零五條之恐嚇安全罪，尚
    有誤會。被告二人就上開犯行間，有犯意聯絡及行為分擔，
    為共同正犯。被告等所犯強制罪及毀損罪，犯意各別，行為
    互殊，且客觀上難認有何原因目的或方法結果之牽連關係，
    應予分論併罰。爰審酌被告二人犯罪之動機係一時衝動、目
    的、犯罪之手段、品行、智識程度、對被害人所生之危害及
    於本院審理時均知坦承犯行之態度等一切情狀，分別判處如
    主文所示之刑，且定其應執行刑，並均諭知易科罰金之折算
    標準，以示懲儆。又被告二人前均未曾受有期徒刑以上刑之
    宣告，有臺灣高等法院被告全國前案紀錄表在卷可佐（見本
    院卷第四至六頁），渠等僅因友人之租屋仲介糾紛，一時短
    於思慮，偶罹刑典，事後均已坦承犯行，深具悔意，且告訴
    人丙○○、乙○○復均於本院審理時表示接受被告二人之道
    歉（見本院卷第三一、三二頁），足認被告二人經此刑之宣
    告後，應知警惕而無再犯之虞，本院因認以暫不執行其刑為
    當，分別併予宣告緩刑四年、三年，並均諭知於緩刑期內付
    保護管束，以期建立被告二人之正確法治觀念。末查，被告
    徐建鐘所持之玩具手槍一支業已丟棄滅失之事實，業據被告
    徐建鐘供明筆錄在卷（見本院卷第三二頁、偵卷第十五頁）
    ，爰不另為沒收之諭知，特予敘明。
據上論斷，應依刑事訴訟法第四百五十二條、第二百七十三條之
一第一項、第二百九十九條第一項前段，刑法第二十八條、第三
百零四條第一項、第三百五十四條、第四十一條第一項前段、第
五十一條第五款、第七十四條第一款、第九十三條第一項，罰金
罰鍰提高標準條例第一條前段、第二條，判決如主文。
本案經檢察官高怡修到庭執行職務。
中　　華　　民　　國　  九十四  年　十　月　　十四　  日
　　　　　    　　　　  刑事第十庭  法  官劉煌基
上正本證明與原本無異。
如不服本判決，應於判決送達後10日內向本院提出上訴狀（應抄
附繕本）。告訴人或被害人如對於本判決不服者，應具備理由請
求檢察官上訴，其上訴期間之計算係以檢察官收受判決正本之日
期為準。
                                     書記官林妙穗
中　　華　　民　　國　  九十四  年　十　月　　十四　  日
附錄論罪法條：
中華民國刑法第304條
(強制罪)
以強暴、脅迫使人行無義務之事或妨害人行使權利者，處 3 年以
下有期徒刑、拘役或 300 元以下罰金。
前項之未遂犯罰之。
中華民國刑法第354條
毀棄、損壞前二條以外之他人之物或致令不堪用，足以生損害於
公眾或他人者，處2年以下有期徒刑、拘役或500元以下罰金。
